臺灣高等法院臺中分院刑事判決　　　　 94年度上易字第539號
上　訴　人
即　被　告　乙○○　男　42歲.
　　　　　　　　　　身分證統一.
　　　　　　　　　　住南投縣南.
　　　　　　　　　　　十二號六.
選任辯護人　鄭志明　律師
上列上訴人因違反著作權法案件，不服臺灣彰化地方法院93年度
易字第926號中華民國94年3月11日第一審判決（起訴案號：臺灣
彰化地方法院檢察署92年度偵字第9674號），提起上訴，本院判
決如下：
    主  文
上訴駁回。
    事  實及理  由
一、本案經本院審理結果，認第一審判決認事用法及量刑均無不
    當，應予維持，並引第一審判決書記載之事實、證據及理由
    。（如附件）
二、被告上訴意旨略以：被告對於出租之電腦伴唱機，既無重製
    內含歌曲，事前亦無管道查證該伴唱機內歌曲是否經過授權
    、授權範圍及期間，本案並無積極證據證明被告具有侵害音
    樂著作之犯意故意云云。
三、本院查：
  (一)按行為人對於構成犯罪之事實，明知並有意使其發生者，為
    故意。又，行為人對於構成犯罪之事實，預見其發生而其發
    生並不違背其本意者，以故意論，刑法第十三條定有明文。
    是犯罪之故意不以直接故意為限甚明。
  (二)依被告之自承，其係以出租電腦伴唱機以收取租金之專業機
    盤商，以目前國內非法重製他人音樂著作風氣之盛，依一般
    經驗法則，被告對其所購入之伴唱機內可能含有未經授權之
    音樂著作存在，應有所認識。是其對所出租之伴唱機內歌曲
    是否獲得授權，即有查明之義務，此項義務內容包括：在將
    伴唱機出租或出售他人做營業使用前，向原廠商確認伴唱機
    內音樂著作是否經合法授權，如無法向上游廠商查知，亦得
    藉由向音樂著作仲介團體申請公開授權之機會，就該仲介團
    體託管之範圍為查詢，被告如未盡此項查明義務，至少難謂
    無間接故意之存在。
  (三)本件被告辯稱其係向一名自稱為「林博文」之人購買該部伴
    唱機，並提出一紙由署名為「林博文」之人所簽寫之讓渡書
    、中華音樂著作權人聯合總會（下稱中華總會）核發與使用
    人林博文（上未記載該名林博文之身分證字號）及乙○○本
    人之授權公開演出證書各一紙以圖證明，然經原審法院就此
    將其所提出之二紙授權公開演出證書送請中華總會鑑定其真
    偽，其中被告本身所取得之授權公開演出證書固然為真正，
    然查該紙演出證書之授權期間係自九十二年八月十一日起，
    係在被告出租其伴唱機給陳永強營業之後，且所核准之機號
    為「00000000」號，並非本件所扣之伴唱機（機號
    為00000000），而該紙使用人為林博文之演出證經
    鑑定後，甚至經中華總會確認係屬偽造，此有該會九十三年
    十月二十九日（九三）聯總會第九三一○二九一號函附原審
    卷可參，至「林博文」部分，則始終無法確定其年籍資料，
    亦無證據證明其在形式上與著作權利人有何關係，難謂已盡
    查證之責。
四、原審因而適用刑事訴訟法第二百九十九條第一項前段、修正
    前著作權法第九十二條第一項、著作權法第九十八條前段、
    刑法第十一條前段、第二條第一項後段、第四十一條第一項
    前段、罰金罰鍰提高標準條例第二條等規定，並審酌被告犯
    罪之動機、目的、方法、手段、品行、所得利益、所生危害
    暨犯後態度等一切情狀，量處有期徒刑四月，並諭知易科罰
    金之折算標準，並依法沒收扣案之伴唱機一部、點歌本一本
    及遙控器一支，其認事用法核無違誤，量刑亦屬允當，上訴
    意旨猶執前詞否認犯罪，其上訴為無理由，應予駁回。
五、據上論斷，應依刑事訴訟法第三百七十三條、第三百六十八
    條，判決如主文。
本案經檢察官甲○○到庭執行職務。
中　　華　　民　　國　　94　　年　　6　　月　　22　　日
                  刑事第四庭  審判長法　官　洪　耀　宗
                                    法　官　江　德　千
                                    法　官　劉　登　俊
上列正本證明與原本無異。
不得上訴。
                                    書記官　鄧　智　惠
中　　華　　民　　國　　94　　年　　6 　　月　　23　　日
                                                      Ｉ
